臺灣高等法院刑事判決
109年度上訴字第1644號
上  訴  人  
即  被  告  張宸嘉



                    （另案於法務部○○○○○○○執行中）選任辯護人  陳仲豪律師(法扶律師)          
上列上訴人即被告因違反毒品危害防制條例等案件，不服臺灣臺
北地方法院108年度訴字第656號，中華民國109年3月11日第一審
判決（起訴案號：臺灣臺北地方檢察署108年度偵字第14738號）
，提起上訴，本院判決如下：
    主  文
上訴駁回。
    事實及理由
一、本案經本院審理結果，認原審以上訴人即被告張宸嘉犯毒品
    危害防制條例第11條第2項持有第二級毒品罪、同條例第4條
    第2項販賣第二級毒品罪，且符合累犯之要件，均依刑法第4
    7條第1項之規定予以加重其刑，另符合毒品危害防制條例第
    17條第2項偵審自白之要件，均予以減刑，並依法先加後減
    後，就其所為上開犯行分別量處有期徒刑7月、3年10月，並
    定應執行刑為有期徒刑4年2月，核其認事用法及量刑均無不
    當，應予維持，並引用第一審判決書記載之事實、證據及理
    由（如附件）。
二、被告上訴意旨略以：我坦承犯行，請審酌我已配合說明犯罪
    經過，僅有零星之毒品交付行為，對象單一且獲利甚微，並
    有提供毒品來源為「陳柏均」，請求依刑法第59條之規定酌
    減刑度，從輕量刑云云。
三、按量刑之輕重，係屬事實審法院得依職權自由裁量之事項，
    苟已斟酌刑法第57條各款所列情狀，而未逾越法定刑度，不
    得遽指為違法（最高法院72年台上字第6696號判例意旨參照
    ）。且法院對於被告為刑罰裁量時，必須以行為人之罪責為
    依據，而選擇與罪責程度相當之刑罰種類，並確定與罪責程
    度相稱之刑度。縱使基於目的性之考量，認定有犯罪預防之
    必要，而必須加重裁量時，亦僅得在罪責相當性之範圍內加
    重，不宜單純為強調刑罰之威嚇功能，而從重超越罪責程度
    為裁判，務求「罪刑相當」。且在同一犯罪事實與情節，如
    別無其他加重或減輕之原因，下級審量定之刑，亦無過重或
    失輕之不當情形，則上級審法院對下級審法院之職權行使，
    原則上應予尊重（最高法院85年度台上字第2446號判決意旨
    參照）。經查，被告於原審準備程序及審理中均已坦承犯行
    ，並有原審判決所引用之證據在卷可佐，足認被告確係犯毒
    品危害防制條例第11條第2項之持有第二級毒品罪、同條例
    第4條第2項之販賣第二級毒品罪。原審以被告罪證明確，且
    所犯上開2罪均符合刑法第47條第1項累犯之要件、毒品危害
    防制條例第17條第2項減刑之要件，各予以先加後減其刑後
    ，併審酌被告無視毒品之危害性及法律嚴禁毒品之擴散流通
    ，而為前揭持有及販賣第二級毒品之犯行，危害國民身心健
    康及社會治安與風氣，所為實屬不該，然念被告犯後尚知坦
    承犯行，兼衡其於警詢及原審審理時自陳入監前從事房仲業
    ，月收入不固定，約新臺幣（下同）3至4萬元，未婚無子，
    父母年邁（分別為78、60餘歲），家庭經濟狀況勉持，及國
    中畢業之智識程度等一切情狀，就其所為前開犯，分別判處
    有期徒刑7月、3年10月，並定應執行刑為有期徒刑4年2月，
    已詳予斟酌刑法第57條各款所列情形，並具體說明量刑之理
    由，核無逾越法定刑度，或濫用自由裁量權限之違法或不當
    之情事。
四、被告雖辯稱其於警詢時有指認照片，在口卡上蓋指印，供出
    上游為「陳柏均」云云（見本院卷第163頁），且依其民國1
    08年4月25日警詢筆錄所示，其確有於警詢時供稱：波奇是
    我的毒品上游，犯罪嫌疑人指認紀錄表編號5是波奇等語（
    見臺灣臺北地方檢察署108年度他字第4227號卷〈下稱他字卷
    〉第163頁至第164頁），並有犯罪嫌疑人指認表在卷可稽（
    見他字卷第16頁）；然員警於上開警詢時已向被告提示「編
    號五、陳柏君、66年10月7日、Z000000000」，經被告確認
    無誤（見他字卷第164頁），而員警依被告之供述，調查該
    指認紀錄表編號5所示之「陳柏君」，認「陳柏君」僅係被
    告曾聽聞之毒品藥頭，無具體事證，非被告之毒品來源，並
    未因被告之供述而查緝「陳柏君」到案，業據新北市政府警
    察局永和分局以109年2月15日新北警永刑字第1094186187號
    、109年6月29日新北警永刑字第1094204333號函覆在卷（見
    臺灣臺北地方法院108年度訴字第656號卷第155頁、本院卷
    第149頁），該分局偵查佐蘇恒慶更明確向本院陳述「被告
    於我們警詢筆錄中是說『陳柏君』，而非『陳柏均』」等語（見
    本院卷第151頁），則員警既已依被告於犯罪嫌疑人指認表
    上指明之編號5查明該人之姓名為「陳柏君」，並於查悉該
    人之年籍資料進一步調查後，認並無具體事證可證明「陳柏
    君」為提供被告本案第二級毒品甲基安非他命之來源，故未
    予查緝到案，即無從依毒品危害防制條例第17條第1項之規
    定予以減輕其刑。被告此部分所辯，自難憑採。
五、按刑法第59條之酌量減輕其刑，必犯罪之情狀顯可憫恕，認
    科以最低度刑仍嫌過重者，始有其適用，至於同法第57條規
    定，科刑時應以行為人之責任為基礎，並審酌一切情狀，尤
    應注意該條所列10款事項，為科刑重輕之標準，則為在法定
    刑內量刑輕重之依據。所謂「犯罪之情狀」與「一切情狀」
    ，兩者固非有截然不同之領域，於裁判上酌量減輕其刑時，
    雖亦應就犯罪一切情形予以考量，但仍應審酌其犯罪情狀有
    無「顯可憫恕」之事由，故適用刑法第59條酌量減輕其刑時
    ，雖不排除審酌同法第57條所列舉10款之事由，惟其程度必
    須達於犯罪之情狀「顯可憫恕」者，始可予以酌減（最高法
    院98年度台上字第5454號判決意旨參照）。本件被告所持有
    第二級毒品甲基安非他命之淨重為52.5公克，並以8萬元之
    代價販賣第二級毒品甲基安非他命70公克予他人，雖尚未取
    得價金8萬元，然觀諸被告所持有、販賣第二級毒品甲基安
    非他命之數量均屬非微，顯對於自己或他人身心健康造成相
    當程度之危害，犯罪情節又無何特殊原因或情狀存在，衡其
    前開犯行動機、手段、目的等節，實無所謂情輕法重之狀況
    可言，尚難認在客觀上有何足引起一般人同情而確可憫恕之
    情，要無刑法第59條酌減其刑規定適用之餘地。是被告請求
    依刑法第59條之規定酌減其刑云云，洵無足取。
六、按行為後法律有變更者，適用行為時之法律。但行為後之法
    律有利於行為人者，適用最有利於行為人之法律，刑法第2
    條第1項定有明文。被告行為後，毒品危害防制條例第11條
    第2項、第4條第2項、第17條第2項之規定業經修正，並經總
    統於109年1月15日公布，於同年7月15日施行，修正前毒品
    危害防制條例第11條第2項規定「持有第二級毒品者，處2年
    以下有期徒刑、拘役或3萬元以下罰金」，修正後則規定「
    持有第二級毒品者，處2年以下有期徒刑、拘役或20萬元以
    下罰金」；同條例第4條第2規定「製造、運輸、販賣第二級
    毒品者，處無期徒刑或7年以上有期徒刑，得併科1000萬元
    以下罰金」，修正後則規定「製造、運輸、販賣第二級毒品
    者，處無期徒刑或10年以上有期徒刑，得併科1500萬元以下
    罰金」，經比較新舊法結果，修正後毒品危害防制條例第11
    條第2項、第4條第2項規定雖未更動持有第二級毒品罪、販
    賣第二級毒品罪之構成要件及得科處之法定刑種，然已分別
    將有期徒刑、罰金刑上限提高，自以修正前毒品危害防制條
    例第11條第2項、第4條第2項之規定對被告較為有利；而修
    正前毒品危害防制條例第17條第2項規定「犯第4條至第8條
    之罪於偵查及審判中均自白者，減輕其刑」，修正後則規定
    「犯第4條至第8條之罪於偵查及歷次審判中均自白者，減輕
    其刑」，經比較新舊法結果，修正後毒品危害防制條例第17
    條第2項規定犯販賣第二級毒品罪者，須於偵查及「歷次」
    審判中均自白，方得依該條規定減輕其刑，相較於修正前除
    偵查中自白外，僅須於審判中曾經自白即可減刑之規定而言
    ，自以修正前毒品危害防制條例第17條第2項之規定對被告
    較為有利。是依刑法第2條第1項前段規定，本件自應適用被
    告行為時即修正前毒品危害防制條例第11條第2項、第4條第
    2項、第17條第2項之規定論處。原審雖未及審酌及此，然本
    件既均係適用修正前毒品危害防制條例第11條第2項、第4條
    第2項、第17條第2項之規定，於判決結果即不生影響，爰予
    以補充之。
七、綜上，被告以前揭上訴意旨提起上訴，並無理由，應予駁回
    。
據上論斷，應依刑事訴訟法第368條、第373條，判決如主文。
本案經檢察官羅韋淵提起公訴，檢察官李進榮到庭執行職務。
中　　華　　民　　國　　109 　年　　7 　　月　　29　　日
                  刑事第四庭  審判長法　官  陳筱珮
                                    法　官  邱滋杉
                                    法　官  羅郁婷
以上正本證明與原本無異。
如不服本判決，應於收受送達後20日內向本院提出上訴書狀，其
未敘述上訴之理由者並得於提起上訴後20日內向本院補提理由書
（均須按他造當事人之人數附繕本）「切勿逕送上級法院」。
                                    書記官  蔡易霖
中　　華　　民　　國　　109 　年　　7 　　月　　29　　日
附錄：本案論罪科刑法條全文
毒品危害防制條例第4條
製造、運輸、販賣第一級毒品者，處死刑或無期徒刑；處無期徒
刑者，得併科新臺幣 2 千萬元以下罰金。
製造、運輸、販賣第二級毒品者，處無期徒刑或 7 年以上有期
徒刑，得併科新臺幣 1 千萬元以下罰金。
製造、運輸、販賣第三級毒品者，處 7 年以上有期徒刑，得併
科新臺幣 7 百萬元以下罰金。
製造、運輸、販賣第四級毒品者，處 5 年以上 12 年以下有期
徒刑，得併科新臺幣 3 百萬元以下罰金。
製造、運輸、販賣專供製造或施用毒品之器具者，處 1 年以上
7 年以下有期徒刑，得併科新臺幣 1 百萬元以下罰金。
前五項之未遂犯罰之。
毒品危害防制條例第11條
持有第一級毒品者，處 3 年以下有期徒刑、拘役或新臺幣 5 萬
元以下罰金。
持有第二級毒品者，處 2 年以下有期徒刑、拘役或新臺幣 3 萬
元以下罰金。
持有第一級毒品純質淨重十公克以上者，處 1 年以上 7 年以下
有期徒刑，得併科新臺幣 1 百萬元以下罰金。
持有第二級毒品純質淨重二十公克以上者，處 6 月以上 5 年以
下有期徒刑，得併科新臺幣 70 萬元以下罰金。
持有第三級毒品純質淨重二十公克以上者，處 3 年以下有期徒
刑，得併科新臺幣 30 萬元以下罰金。
持有第四級毒品純質淨重二十公克以上者，處 1 年以下有期徒
刑，得併科新臺幣 10 萬元以下罰金。
持有專供製造或施用第一級、第二級毒品之器具者，處 1 年以
下有期徒刑、拘役或新臺幣 1 萬元以下罰金。

附件
臺灣臺北地方法院刑事判決　　　　　　　108年度訴字第656號
公　訴　人　臺灣臺北地方檢察署檢察官
被　　　告　張宸嘉　男　39歲（民國00年0月00日生）
                    身分證統一編號：Z000000000號
                    住○○市○○區○○街00巷00號4樓
                    居臺北市○○區○○街00巷00號5樓
                    （另案於法務部○○○○○○○執行中）
選任辯護人  蘇千晃律師（法律扶助律師）
上列被告因違反毒品危害防制條例案件，經檢察官提起公訴（10
8
年度偵字第14738 號），本院判決如下：
    主  文
張宸嘉持有第二級毒品，累犯，處有期徒刑柒月。又販賣第二級
毒品，累犯，處有期徒刑參年拾月。應執行有期徒刑肆年貳月。
    事  實
張宸嘉知悉甲基安非他命為毒品危害防制條例第2條第2項第2款
  所列管之第二級毒品，依法不得販賣、持有，竟：㈠未經許可
  ，基於持有第二級毒品甲基安非他命之犯意，於民國108年2月
  11日前之不詳時、地，取得淨重52.5公克（1.5台，未據扣案
  ，亦無證據證明純質淨重達20公克以上）之甲基安非他命後，
  再於108年2月11日晚間11時許，在臺北市○○區○○○路00巷00號
  「RF富裕自由旅店-林森館」內，將之交予鄭勝中作為抵押之
  用，而非法持有之。㈡意圖牟取不法利益，基於販賣第二級毒
  品甲基安非他命之犯意，自108年3月1日中午12時許起，利用L
  INE通訊軟體，以「疲勞哥」為暱稱與鄭勝中聯繫購買甲基安
  非他命事宜後，再於當日晚間6時30分許，駕駛車牌碼AWZ-195
  8號自小客車，至臺北市大同區華陰街與承德路口，以新臺幣
  （下同）8萬元之金額，販賣第二級毒品甲基安非他命70公克
  （2台）予鄭勝中。
案經新北市政府警察局永和分局報告臺灣臺北地方檢察署檢察
  官偵查起訴。
    理  由
證據能力：按被告以外之人於審判外之陳述，雖不符刑事訴訟
  法第159條之1至第159條之4之規定，而經當事人於審判程同意
  作為證據，法院審酌該言詞陳述或書面陳述作成時之情況，認
  為適當者，亦得為證據，刑事訴訟法第159條之5第1項定有明
  定。本判決下列所引用被告張宸嘉以外之人於審判外之陳述，
  經被告及其辯護人於本院準備程序時均表示對於證據能力無意
  見，並同意作為證據（訴卷第115頁），復經本院審酌前開陳
  述作成時之情況，並無違法不當情事，因認具證據能力。又本
  案認定事實之其餘非供述證據，並無證據證明係公務員違背法
  定程序所取得，依同法第158條之4反面解釋，亦均有證據能力
  ，核先敘明。
認定事實所憑之證據及理由
㈠犯罪事實欄一之㈠部分：
⒈前揭持有第二級毒品甲基有非他命之犯罪事實，業據被告於警
  詢、偵查及本院準備程序、審理時均坦承不諱（他卷第160至1
  61、168頁、訴卷第111、171、173至174頁），核與證人鄭勝
  中於本院審理時之證述情節大致相符（訴卷第頁164、166頁）
  ，並有被告與證人之LINE對話紀錄裁圖（他卷第51至53頁）附
  卷可稽。
⒉公訴意旨雖謂：被告於108年2月11日晚間11時許，在前址「RF
  富裕自由旅店-林森館」將持有之甲基安非他命52.5公克轉讓
  予鄭勝中，因認被告涉犯藥事法第83條第1項之轉讓禁藥罪嫌
  ，惟查：
⑴被告自警詢、偵查、本院準備程序至審理時，均一致堅稱：伊
  與鄭勝中欲合資購買毒品，鄭勝中先拿錢給伊，但鄭勝中怕伊
  拿了錢跑掉，伊即將52.5公克、品質不好的甲基安非他命交付
  鄭勝中作為抵押，後來伊錢湊不夠，沒有去買毒品，就將錢退
  還鄭勝中，鄭勝中再抵押的安非他命退給伊等語（他卷第160
  至161、168頁、訴卷第112至113頁、171、173至174頁）；證
  人鄭勝中於警詢及本院審理時則證稱：伊曾收過一批品質很爛
  的安非他命，被告先押在伊這邊，後來伊沒賣掉就給被告了，
  該52.5公克甲基安非他命不是伊跟被告買，也不是被告送伊，
  是被告叫伊幫他賣，後來沒賣成，伊就還給被告了等語（他卷
  第179至181頁、訴卷第164、166頁），雖就被告交付52.5公克
  甲基安非他命予證人之原因，被告與證人所述尚非全然相符（
  被告稱係抵押、證人稱係暫放待售），然就被告非基於移轉所
  有權之意將甲基安非他命交付證人，嗣證人亦已將該甲基安非
  他命返還被告乙情，則適相一致。
⑵而觀之被告以「疲勞哥」為暱稱，與證人鄭勝中間之LINE通訊
  內容，證人於108年2月11日提及「現在學生還是問不到嗎」，
  被告回以「馬上有」、「大17」，證人則答「我這邊有八萬」
  、「要先回嗎」，被告再回以「晚一點一起」、「等等我到長
  安東密你」、「等我一下，5分」，證人則回「上樓了嗎」、
  「有」，此有前揭對話紀錄截圖1份（他卷第51至53頁）存卷
  可考，而被告與證人均陳稱：「學生」是7台（245公克）安非
  他命之意，「大17」是指7兩的安非他命要17萬元等語（他卷
  第168、179頁、訴卷第110頁），可徵證人於108年2月11日確
  有向被告詢問毒品之數量及價錢，並提及先交付價金，嗣證人
  與被告復確有碰面等情，則被告辯稱：因與鄭勝中合資購買安
  非他命，鄭勝中先將價金交付予伊，伊則交付品質不好的甲基
  安非他命予鄭勝中抵押等語，尚非全然無據。
⑶綜觀本案全部卷證資料，無證據證明被告於前揭時、地交付52.
  5公克甲基安非他命予證人之行為，主觀上有移轉所有權之意
  思，且被告所交付之甲基安非他命，證人嗣並確已返還被告，
  則被告所為，自與轉讓禁藥之構成要件有間，公訴意旨認被告
  涉犯轉讓禁藥罪嫌，容有未洽，然被告非法持有第二級毒品甲
  基安非他命之犯行，事證明確，洵堪認定。
⑷至證人鄭勝中雖證稱被告所交付之52.5公克甲基安非他命係請
  伊代為販賣云云，然既為被告所否認（被告供稱係作為抵押之
  用），證人亦未將之販賣，而係全數歸還被告，已如前述，復
  查無其他證據證明被告持有前開甲基安非他命有販賣之意，依
  「罪證有疑，利於被告」之證據法則，僅得認定被告非法持有
  第二級毒品甲基安非他命犯行，附此敘明。
㈡犯罪事實欄一之㈡部分：
⒈前揭販賣第二級毒品之犯罪事實，業據被告於警詢、偵查及本
  院準備程序、審理時均坦承不諱（他卷第162至163、169頁、
  訴卷第113至114、171頁），核與證人鄭勝中於偵查及本院審
  理時之證述情節大致相符（他卷第181頁、訴卷第168頁），並
  有被告與證人之LINE對話紀錄裁圖（他卷第89至90頁）附卷可
  稽。
⒉辯護人固為被告辯護稱：依證人鄭勝中證述之交易模式，被告
  與之均係合資購買，則被告是否有營利之意圖而構成販賣，尚
  非無疑云云（訴卷第174至175頁），惟查：
⑴被告於偵查中供稱：鄭勝中要1.5台安非他命，伊身上剛好有2
  台，伊就將2台安非他命都給鄭勝中，約定8萬元，但鄭勝中沒
  有給伊錢，欠到現在等語（他卷第169頁）、於本院準備程序
  時亦供稱：伊與鄭勝中沒有合資，伊後面有給鄭勝中2台安非
  他命，因伊身上有2台安非他命，鄭勝中需要1台半，伊就把2
  台用8萬元賣給鄭勝中，伊會記得是因為鄭勝中當時什麼現金
  都沒有給伊等語（訴卷第113至114頁），是被告已明確供承該
  次交易係將自己身上既有之甲基安非他命販賣予證人，而非與
  證人約定合資後，再向他人購買以交付，是辯護人為被告所為
  前揭辯護，顯有誤會。
⑵再觀之被告與證人鄭勝中於108年3月1日之LINE通訊內容，證人
  詢問被告「今天什麼價」、「東西一樣嗎」、「什麼時候能拿
  」、「數量我還在統計，目前是確定一台，一台半好了，什麼
  時候拿」，被告陸續回以「一樣75」、「不一樣」、「一小時
  內」（他卷第89至91頁），稽之前開對話紀錄顯示之時點及交
  易數量，俱與被告交付時點及前揭被告供承證人原本要的數量
  為1台半等情一致，又前開對話內容均未提及購買資金或數量
  如何平分之合資、合購事宜，益徵被告與證人，關於該次甲基
  安非他命之交易，應非出於合資之交易模式。
⑶參以，販賣毒品乃違法行為，交易雙方類皆以隱匿秘密之方式
  而為，且毒品無公定價格，每次購買價量，隨時可能依雙方關
  係深淺、資力、需求量及對行情之認知、來源是否充裕、查緝
  是否嚴謹，購買者被查獲時供述來源對象之可能性風險等因素
  之評估，因而異其標準，機動調整，非可一概而論。販賣毒品
  之利所得，除經坦承犯行或價量俱屬明確者外，本難查得實情
  ，是以除非別有積極事證，足認係以同一價量委託代買、轉售
  或無償贈與，確未牟利以外，尚難執此遽認非法販賣毒品之證
  據尚有不足（最高法院97年度台上字第1012號、97年度台上字
  第3557號判決意旨參照）。證人鄭勝中原不知悉被告之真實年
  籍資料，迨至警詢時透過指認，方為知悉（他卷第5至6頁、第
  13至14頁），堪認被告與證人間並無深刻交情或其他密切關係
  ；又稽之被告本身即有施用毒品之犯罪前科，此有臺灣高等法
  院被告前案紀錄表可稽（訴卷第183至241頁），於毒品取得非
  易，毒品交易為檢警機關嚴予取締之犯罪，法律並就此設有重
  點處罰，當知之甚明，而被告販賣第二級毒品甲基安非他命，
  與證人鄭勝中並非親故至交，若非有利可圖，豈有數次聯絡，
  犯險進行交易之意願，足認被告從中賺取買賣價差牟利之意圖
  及事實，應屬合理認定，堪認被告確有因販賣毒品而從中賺取
  價差之利益，是以本案雖未查得被告實際販入毒品之真正價格
  ，及販賣而獲取實際利潤之金額，然被告有藉此營利之意圖，
  應堪認定。
㈢綜上所述，被告前開出於任意性之自白核與事實相符，得作為
  認定事實之依據。本案事證明確，被告犯行洵堪認定，應依法
  論科。
論罪科刑
㈠本案被告於犯罪事實欄一之㈠所示持有之甲基安非他命未扣案，
  亦無證據證明純質淨重已達20公克以上，是核被告就犯罪事實
  欄一之㈠部分，係犯毒品危害防制條例第11條第2項之持有第二
  級毒品罪；就犯罪事實欄一之㈡部分，係犯同條例第4條第2項
  之販賣第二級毒品罪。被告於販賣第二級毒品前持有該毒品之
  低度行為，為販賣之高度行為所吸收，不另論罪。
㈡公訴意旨認被告就犯罪事實一之㈠所為，係犯藥事法第83條第1
  項之轉讓禁藥罪嫌，容有未洽，已如前述，然藥事法第83條1
  項之轉讓禁藥罪，與毒品危害防制條例第11條第2項之持有第
  二級毒品罪，皆以持有第二級毒品為基本犯罪事實，又持有第
  二級毒品較轉讓禁藥為輕微之犯罪，對於被告之防禦權行使並
  無妨礙，尚不影響被告訴訟上之權利，爰於基本事實同一之範
  圍內，變更起訴法條，論以持有第二級毒品罪。
㈢被告前開持有第二級毒品及販賣第二級毒品之犯行，犯意各別
  ，行為互殊，應予分論併罰。
㈣刑之加重及減輕事由：
⒈被告前①因施用第二級毒品案件，經臺灣士林地方法院以103年
  度審簡字第60號判決有期徒刑6月確定；②因施用第二級毒品案
  件，經臺灣新北地方法院以103年度審易字第932號判決判處有
  期徒刑7月確定；③因施用第二級毒品案件，經臺灣士林地方法
  院以103年度審訴字160號判決判處有期徒刑10月確定；④因持
  有第一級毒品案件，經臺灣新北地方法院以103年度審簡字第5
  29號判決判處有期徒刑4月確定；⑤因施用第二級毒品案件，經
  臺灣新北地方法院以103年度審易字第2033號判決判處有期徒
  刑7月確定；⑥因施用第二級毒品案件，經臺灣土林地方法院以
  103年度易字第573號判決判處有期徒刑8月、8月確定，前揭⑤⑥
  罪刑復經臺灣士林地方法院以104年度聲字第145號裁定定應執
  行有期徒刑1年4月確定，前開各罪經接續執行，於105年11月7
  日縮短刑期假釋出監併付保護管束，106年12月1日保護管期滿
  ，假釋未經撤銷，視為徒刑執行完畢，有臺灣高等法院被告前
  案紀錄表1份在卷可稽（訴卷第183至241頁），其於受有期徒
  刑之執行完畢後，5年以內故意再犯有期徒刑以上之本罪，為
  累犯，爰依司法院大法官會議釋字第775號解釋意旨，衡酌被
  告於前開有期徒刑之執行完畢後，5年內故意再犯為同一罪質
  之犯罪，足認被告主觀惡性較重而有其特別惡性，且前罪之徒
  刑執行無成效，其對於刑罰之反應力顯然薄弱，加重其最低本
  刑亦無不符罪刑相當原則之情事，除所犯販賣第二級毒品罪法
  定本刑為無期徒刑部分，依法不得加重外，餘（即持有第二級
  毒品及販賣第二級毒品罪之有期徒刑、罰金刑部分）均依刑法
  第47條第1項規定加重其刑。
⒉次按，毒品危害防制條例第17條第2項規定：「犯第4條至第8條
  之罪於偵查及審判中均自白者，減輕其刑」，係指偵查及審判
  中均有自白犯罪而言，故僅須被告於偵、審中均曾經自白，即
  得認有該條之適用，不以始終承認犯罪為必要。又所謂「自白
  」，係以客觀上被告自白之事實為斷，至主觀上自白之動機為
  何，無庸論矣。故不論該被告之自白，係出於自動或被動、簡
  單或詳細、一次或多次，並其自白後有無翻異，苟其於偵查及
  審判中均曾有自白，即應依法減輕其刑（最高法院104年度台
  上字第2827號判決意旨參照）。經查，被告就犯罪事實一㈠㈡之
  犯行，於偵查中及審理時均曾經自白犯行，已如前述，雖被告
  就犯罪事實欄一之㈡所示之犯行，固曾以係「合資購買」乙節
  置辯，然其於偵查及本院審判中均就犯罪事實之細節，表示俱
  無爭執（他卷第159至165頁、第167至170頁、訴卷第109至117
  頁），堪認被告於偵查及審理中均已自白，爰均依前揭規定減
  輕其刑，並與前揭累犯加重其刑之部分，依刑法第71條第1項
  規定，先加後減之。
⒊又按，犯第4條至第8條、第10條或第11條之罪，供出毒品來源
  ，因而查獲其他正犯或共犯者，減輕或免除其刑，毒品危害防
  制條例第17條第1項固定有明文，惟所謂「供出毒品來源，因
  而查獲」，係指被告翔實供出毒品來源之具體事證，因而使有
  偵查（或調查）犯罪職權之公務員知悉而對之發動偵查（或調
  查），並因而查獲者而言。經查，被告於警詢時雖供稱：鄭勝
  中會叫平久陽去幫忙跑毒品，又波奇為伊毒品上游，並指認波
  奇之本名為陳柏君云云（他卷第163至164頁），然經本院函詢
  承辦檢警相關查獲情形，新北市政府警察局永和分局函覆：被
  告於警詢筆錄中所供陳柏君僅係被告曾聽聞之毒品藥頭，並非
  為被告毒品來源；平久陽則為被告之毒品藥腳，亦非渠毒品來
  源等語，此有新北市政府警察局永和分局109年2月15日新北警
  永刑字第1094186187號函（訴卷第155頁）在卷可查，是本件
  並無因被告供出毒品來源而查獲其他正犯或共犯之情形，自無
  毒品危害防制條例第17條第1項之適用。
㈤爰審酌被告無視毒品之危害性及法律嚴禁毒品之擴散流通，而
  為前揭持有及販賣第二級毒品之犯行，危害國民身心健康及社
  會治安與風氣，所為實屬不該，然念被告犯後尚知坦承犯行，
  兼衡其於警詢及本院審理時自陳入監前從事房仲業，月收入不
  固定，約3至4萬元，未婚無子，父母年邁（分別為78、60餘歲
  ），家庭經濟狀況勉持，及國中畢業之智識程度等一切情狀（
  他卷第159頁、訴卷第175頁），分別量處如主文所示之刑，並
  定其應執行之刑。
沒收：
㈠被告於犯罪事實欄一之㈡所示犯行，固係以8萬元之金額，販賣
  甲基安非他命予證人鄭勝中，惟被告供稱：伊沒有收到鄭勝中
  給的價金，該次交易8萬元伊到現在都還沒有收到等語（他卷
  第169頁、訴卷第113、172頁），證人鄭勝中於本院審理時亦
  證稱：該次交易的8萬元伊到現在都還沒給被告，因為伊3月初
  被羈押等語（訴卷第168、173頁），復查無其他證據證明被告
  已獲得該筆買賣價金，即難認被告就此犯行已有所得，自無從
  宣告沒收。
㈡至被告於犯罪事實欄一之㈠所示時、地持有之第二級毒品甲基安
  非他命，未據扣案，衡情應已滅失，亦不予宣告沒收，附此敘
  明。
據上論斷，應依刑事訴訟法第299 條第1 項前段、第300條，毒
品危害防制條例第4條第2項、第11條第2項、第17條第2項，刑法
第11條、第47條第1項、第51條第5款，判決如主文。
本案經檢察官羅韋淵偵查起訴，檢察官呂俊儒到庭執行職務
中　　華　　民　　國　 109　　年　　3 　　月　　11　　日
                  刑事第二庭  審判長法  官  林秋宜
                                    法  官  卓育璇
                                    法  官  陳錦雯
上正本證明與原本無異。
如不服本判決應於收受送達後20日內向本院提出上訴書狀，並應
敘述具體理由；其未敘述上訴理由者，應於上訴期間屆滿後20日
內向本院補提理由書（均須按他造當事人之人數附繕本）「切勿
逕送上級法院」。
                                    書記官  胡嘉玲
中　　華　　民　　國　 109　　年　　3 　　月　　16　　日
附錄本案論罪科刑法條全文：
毒品危害防制條例第4條
製造、運輸、販賣第一級毒品者，處死刑或無期徒刑；處無期徒
刑者，得併科新臺幣 2 千萬元以下罰金。
製造、運輸、販賣第二級毒品者，處無期徒刑或 7 年以上有期
徒刑，得併科新臺幣 1 千萬元以下罰金。
製造、運輸、販賣第三級毒品者，處 7 年以上有期徒刑，得併
科新臺幣 7 百萬元以下罰金。
製造、運輸、販賣第四級毒品者，處 5 年以上 12 年以下有期
徒刑，得併科新臺幣 3 百萬元以下罰金。
製造、運輸、販賣專供製造或施用毒品之器具者，處 1 年以上
7 年以下有期徒刑，得併科新臺幣 1 百萬元以下罰金。
前五項之未遂犯罰之。
毒品危害防制條例第11條
持有第一級毒品者，處 3 年以下有期徒刑、拘役或新臺幣 5 萬
元以下罰金。
持有第二級毒品者，處 2 年以下有期徒刑、拘役或新臺幣 3 萬
元以下罰金。
持有第一級毒品純質淨重十公克以上者，處 1 年以上 7 年以下
有期徒刑，得併科新臺幣 1 百萬元以下罰金。
持有第二級毒品純質淨重二十公克以上者，處 6 月以上 5 年以
下有期徒刑，得併科新臺幣 70 萬元以下罰金。
持有第三級毒品純質淨重二十公克以上者，處 3 年以下有期徒
刑，得併科新臺幣 30 萬元以下罰金。
持有第四級毒品純質淨重二十公克以上者，處 1 年以下有期徒
刑，得併科新臺幣 10 萬元以下罰金。
持有專供製造或施用第一級、第二級毒品之器具者，處 1 年以
下有期徒刑、拘役或新臺幣 1 萬元以下罰金。